臺灣桃園地方法院刑事判決　　　　　　96年度審交易字第72號
公　訴　人　臺灣桃園地方法院檢察署檢察官
被　　　告　甲○○
上列被告因公共危險案件，經檢察官提起公訴（96年度偵字第17
077號），本院判決如下︰
    主  文
甲○○服用酒類，不能安全駕駛動力交通工具而駕駛，累犯，處
有期徒刑陸月，如易科罰金，以新臺幣壹仟元折算壹日。
    事　實
一、甲○○於民國91年4 月間，曾因酒醉駕車之公共危險案件（
    查獲時所測得之吐氣酒精濃度為每公升0.88毫克），經本院
    以91年度壢交簡字第1411號判決判處拘役45日確定，於92年
    3月4日徒刑易科罰金執行完畢；又於94年2 月間，因酒醉駕
    車之公共危險案件（查獲時所測得之吐氣酒精濃度為每公升
    1.37毫克），經本院以94年度壢交簡字第666 號判決判處有
    期徒刑4 月確定，於94年10月11日易科罰金執行完畢（構成
    累犯）。詎甲○○仍未戒除酒癮，明知服用酒類致不能安全
    駕駛時，即不得駕駛動力交通工具，竟於96年6月24日上午7
    時20分許起，在桃園縣楊梅鎮○○里○○路210 巷25號住處
    內飲用蔘茸酒1 杯，飲至達於不能安全駕駛動力車輛之程度
    ，猶執意於飲畢後，貿然駕駛車牌號碼6T-0467 號之自用小
    客車出發往桃園縣龜山鄉方向行駛，嗣於同日上午11時50分
    許，行經桃園縣楊梅鎮○○里○○路59號前，因酒後已無法
    安全操控該車，遂在上址處與張福安所駕之車號1920-KS 號
    之自用小客車發生擦撞而肇事（所訴毀損另案偵辦）。經警
    據報前往處理，測繪現場並對其施以酒精濃度測試，測得其
    吐氣酒精濃度為每公升1.27毫克而當場查獲。
二、案經桃園縣政府警察局楊梅分局報請臺灣桃園地方法院檢察
    署檢察官偵查起訴。
    理　由
一、上揭犯罪事實，業據被告甲○○於警詢及本院審理時均坦承
    不諱。被告於上揭犯罪時地，經警實施呼氣酒精濃度測試，
    測試值高達每公升1.27毫克，此有桃園縣政府警察局楊梅分
    局道路交通事故當事人酒精測定紀錄表1 紙在卷可佐，此外
    復有桃園縣政府警察局舉發違反道路交通管理事件通知單、
    汽車駕駛人酒後生理協調平衡檢測紀錄卡、刑法第185條之3
    案件測試觀察紀錄表各1 紙附卷可稽。依交通部運輸研究所
    79年8 月對駕駛人行為之研究（酒醉駕車對駕駛行為之分析
    研究）指出，吐氣每公升酒精含量0.25毫克等於血液中酒精
    濃度0.05%（亦即每100毫升血液中含50毫克酒精），血液中
    酒精濃度到達0.03%至0.05%時，對駕駛能力之影響為：多數
    駕駛人心境逐漸變幻不定、視覺與反應靈敏性減弱、對速度
    及距離的判斷力差；對心理行為之影響為：觀察力逐漸欠缺
    、心情漸趨輕鬆、自信心增加、多話、精神狀態處於陶醉感
    ，血液中酒精濃度到達0.05%至0.08%時，對駕駛能力之影響
    為：反應遲鈍、駕駛能力受損、遲而不決或決而不行；對心
    理行為之影響為：情緒鬆散、感情與行為趨向誇張、肌肉不
    協調、精神處於興奮狀態，血液中酒精濃度到達0.08%至
    0.15% 時，對駕駛能力之影響為：判斷力嚴重受到影響、體
    能與精神協調受損、駕駛之體能困難增加；對心理行為之影
    響為：產生情緒異常現象、步伐不平穩、言語不清、反應惡
    劣、記憶及判斷力受損、精神處於錯亂狀態，血液中酒精濃
    度超過0.15 %，對駕駛能力之影響為：視線搖晃、駕駛已進
    入恍惚狀態、判斷及理解遭到扭曲、駕駛不穩定；對心理行
    為之影響為：意識不明、嘔吐、站、走及講話困難、責任感
    喪失、精神處於麻痺狀態，血液中酒精濃度超過0.5%，對駕
    駛能力之影響為：無法開車；對心理行為之影響為：爛醉如
    泥、失去知覺可能致死、精神處於昏睡狀態。本件被告之酒
    精測定值為呼氣1.27MG/L，換算血液中酒精濃度值為0.254%
    ，揆諸前開研究報告，其駕駛能力所受影響：視線搖晃、駕
    駛已進入恍惚狀態、判斷及理解遭到扭曲、駕駛不穩定；對
    心理行為之影響為：意識不明、嘔吐、站、走及講話困難、
    責任感喪失、精神處於麻痺狀態。復觀諸卷附之桃園縣政府
    警察局汽車駕駛人酒後生理協調平衡檢測紀錄卡記載，要求
    被告為：(1)閉雙眼，30秒內朗誦阿拉伯數目由1001、1002至
    1030；(2)雙腳併攏，兩手貼緊大腿，將一腳向前抬高離地15
    公分並停止不動30秒等檢測，被告檢測結果均為不合格，亦
    證被告之平衡能力已受酒精影響。綜上所述，足認被告為警
    查獲當時情況，已因酒精而使其正常駕駛能力受影響，已達
    不能安全駕駛之程度。被告自白顯與事實相符，足堪採信，
    本件事證明確，被告犯行堪以認定。
二、核被告所為，係犯刑法第185 條之3 之服用酒類不能安全駕
    駛動力交通工具而駕駛罪。又查被告前於94年間因犯酒駕公
    共危險罪，經本院以94年度壢交簡字第666 號刑事簡易判決
    判處有期徒刑4月確定，於94年10月11日易科罰金執行完畢，
    有臺灣高等法院被告前案紀錄表1份在卷可考，其於5年以內
    故意再犯本件有期徒刑以上之罪，為累犯，應依法加重其刑
    。爰審酌被告前於91年、94年間均因犯酒駕公共危險罪經判
    處刑確定，猶不知警惕，再犯本件酒駕公共危險犯行，顯無
    視於法禁，嚴重危害行車安全，且乏尊重其他用路人生命、
    財產安全之觀念，惟2 次前案犯罪時間迄今仍距相當時日，
    兼衡被告之智識程度、犯罪手段、犯罪後坦承犯行、本身罹
    患肝疾猶需就醫診治之境遇，檢察官求處有期徒刑7 月，尚
    嫌過重等一切情狀，量處如主文所示之刑，並諭知易科罰金
    之折算標準。
據上論斷，依刑事訴訟法第299 條第1 項前段，刑法第185 條之
3 、第47條第1 項、第41條第1 項前段，刑法施行法第1 條之1
第1 項、第2 項但書，判決如主文。
本案經檢察官黃珮如到庭執行職務。
中　　華　　民　　國　　96 　　年　　10 　月　　12　　日
                      刑事庭  法　官　江振義
以上正本證明與原本無異。
如不服本判決，應於判決送達後10日內向本院提出上訴狀（應附
繕本），其未敘述上訴理由者，應於上訴期間屆滿後20日內補提
理由書狀於本院，上訴於臺灣高等法院。
　　　　　　　　　　　　　　　書記官　林韡婷
中　　華　　民　　國　　96　　年　　10　　月　　12　　日
附錄論罪科刑依據之法條：
中華民國刑法第185條之3
服用毒品、麻醉藥品、酒類或其他相類之物，不能安全駕駛動力
交通工具而駕駛者，處1 年以下有期徒刑、拘役或3 萬元以下罰
金。
